# 求助新租赁准则下租赁宿舍处理

提问人：北方守望者 时间：2021-01-27 11:22:06
陈老师：是这样，我公司 2020 年 10 月与个人签订房屋租赁合同，租赁其房屋 1 套用做职工宿舍使用，合同约定租赁期为 2020 年 10 月16-2022年 10月 16 日，约定租赁付款额为 2020 年 12 月 31 日前支付 4000 元， 2021 年 1 月 25 日前支付 14000 元， 2022 年 1 月 25 日前支付 10000 元，因我公司首次执行新租赁准则，且公司近几年不存在借款，无法确定增量借款利率，我公司采取人民银行公布的银行报价利率（lpr）1-5年期3.85%进行折现。租赁负债=租赁资产=14000+10000*（p/A，3.85%， 1 ）=23629.27元， 1 月 1 日借：使用权资产 –房屋建筑物 23,629.27
租赁负债–未确认融资费用 370.73
贷：租赁负债–租赁付款额 24000
1 月 25 日 支付租赁费
借：租赁负债–租赁付款额 14000
贷：银行存款 14000
2021 年至 2020 年 10 月每月计提折旧 按照23629.27/22=1074.06元
借：管理费用-职工薪酬-福利费 1074.06
贷：使用权资产-累计折旧 1074.06
2022 年 1 月 1 日（因是租赁宿舍，我能否将相关的费用都计入管理费用-福利费，还是放到财务费用 合适点），租赁负债确认利息是在年末还是年初合适点
借：管理费用-职工薪酬-福利费 370.73
贷：租赁负债-未确认融资费用 370.73
2022 年 1 月 25 日支付租赁付款
借：租赁负债–租赁付款额 10000
贷：银行存款 10000
陈老师，我这样处理合适吗，还是直接简化处理。

回答人：chenyiwei
1 、使用权资产的折旧计入管理费用——福利费是恰当的，但建议中间通过“应付职工薪酬”科目过度，即：
借：管理费用——福利费，贷：应付职工薪酬——非货币性福利；借：应付职工薪酬——非货币性福利，贷：使用权资产累计折旧。
2 、租赁负债折现的利息支出计入财务费用——利息支出。